【裁判字號】    99,交抗,567
【裁判日期】    991201
【裁判案由】    聲明異議
【裁判全文】
臺灣高等法院高雄分院刑事裁定         99年度交抗字第567號
抗  告  人
即受處分人  洪福隆
上列抗告人因聲明異議案件，不服臺灣高雄地方法院中華民國99
年10月25日裁定（99年度交聲字第2699號），提起抗告，本院裁
定如下：
    主  文
抗告駁回。
    理  由
一、抗告意旨略以：抗告人即受處分人洪福隆因違反道路交通管
    理處罰條例案件，經警開單舉發，惟受處分人已履行檢察官
    緩起訴所附之義務勞動服務，且違規後已知警惕，並與對方
    （被害人）和解，若再繳納罰鍰，將使受處分人之家庭生活
    陷入困頓，又因受處分人不瞭解聲明異議之法定期間，而逾
    期提出異議，請給予一次機會，爰提抗告請求撤銷原裁定，
    並另為適法之裁定云云。
二、按受處分人不服道路交通管理處罰條例第8 條所定主管機關
    所為之處罰者，得於接到裁決書之翌日起20日內，向管轄地
    方法院聲明異議；又交通法庭認聲明異議不合法律上之程式
    ，且其不合法律上之程式無從補正者，應以裁定駁回之，道
    路交通管理處罰條例第87條第1 項、道路交通事件處理辦法
    第17條前段分別定有明文。是受處分人自應依法於上開規定
    期間內向法院聲明異議，倘其逾期始行提出異議者，於法即
    有不合，法院自應裁定駁回。次按依道路交通管理處罰條例
    第87條規定向管轄法院聲明異議之期間，自裁決送達之翌日
    起算，並得依法扣除在途期間；又送達應於受送達人之住居
    所、事務所或營業所為之；而於應送達處所不獲會晤應受送
    達人時，得將文書付與有辨別事理能力之同居人、受僱人或
    應送達處所之接收郵件人員，行政程序法第73條第1 項，分
    別定有明文。
三、經查，本件受處分人於民國98年2 月15日03時16分許，酒後
    駕駛車號1061-LV 號自小客車，行經高雄縣路竹鄉○○路與
    民富街交岔路口為警查獲，經警掣單舉發，嗣經交通部公路
    總局高雄區監理所於99年8 月23日，以高監自裁字第裁80-N
    00000000號裁決書，裁罰受處分人罰鍰新臺幣49,500元，吊
    扣駕駛執照12個月、並應參加道路交通安全講習在案等情，
    有舉發違反道路交通管理事件通知單及裁決書在卷可稽。又
    上開裁決書於99年8 月23日開立後，於同年8 月25日，由郵
    政機關送達至受處分人位於高雄縣路竹鄉○○村○○路551
    之1 號住處之事實，有交通部公路總局高雄區監理所送達證
    書存卷可查，本件裁決書於99年8 月25日業已合法送達予受
    處分人之事實，應可認定，足見原處分機關之裁決書已於99
    年8 月25日發生送達效力。又受處分人現居住在高雄縣路竹
    鄉，與處罰機關所在之高雄縣鳳山市非同一鄉鎮市，但居住
    於受理聲明異議案件法院之管轄區域，應按受理聲明異議案
    件法院管轄區域在途期間日數扣除在途期間，而高雄縣路竹
    鄉至原審法院之在途期間為4 日，於扣除在途期間4 日後，
    受處分人至遲應於99年9 月20日（99年9 月18、19日分別為
    星期六、星期日）前聲明異議。惟受處分人遲至99年9 月21
    日始具狀向交通部公路總局高雄區監理所聲明異議，此有聲
    明異議狀上之收文章可稽，基此，受處分人聲明異議顯已逾
    20日之法定不變期間，且屬不得補正，依法自應予以駁回。
    原審綜據上情，以受處分人之異議不合法，為駁回之裁定，
    並無不當。抗告意旨仍執前詞指摘原裁定不當，為無理由，
    應予駁回。
四、據上論結，應依道路交通事件處理辦法第25條、刑事訴訟法
    第412 條，裁定如主文。
中    華    民    國    99    年    12    月    1     日
                  刑事第三庭  審判長法  官   莊崑山
                                    法  官   莊松泉
                                    法  官   唐照明
以上正本證明與原本無異。
不得再抗告。
中    華    民    國    99    年    12    月    1     日
                                    書記官   黃琳群

司法院資訊處製作；財團法人民間司法改革基金會備份。
